【裁判字號】    90,訴,3775
【裁判日期】    901227
【裁判案由】    清償借款
【裁判全文】
臺灣臺中地方法院民事判決  九十年度訴字第三七七五號
    原      告    台中商業銀行股份有限公司南屯分行
    法定代理人    甲○○
    訴訟代理人    丙○○
    兼法定代理人  乙○○
    被      告    戊○○
                  丁○○○
右當事人間請求清償借款事件，本院判決如左：
    主      文
被告應連帶給付原告新台幣壹佰貳拾壹萬零壹佰玖拾陸元，及如附表所示之利息及違
約金。
訴訟費用由被告連帶負擔。
本判決於原告以新台幣肆拾萬伍仟元為被告供擔保後，得假執行，但被告戊○○如於
假執行程序實施前，以新台幣壹佰貳拾壹萬零壹佰玖拾陸元為原告預供擔保，得免為
假執行。
    事      實
甲、原告方面：
一、聲明：
    除假執行供擔保之數額暨免假執行之宣告外，餘如主文所示。
二、陳述：
    被告豪斯登國際貿易有限公司（下稱豪斯登公司）於民國八十七年十月三十一日
    起，邀同其餘被告為連帶保證人，陸續向原告借用新台幣（下同）一百二十五萬
    元，並約定本金及利息應分別自借款時起按月清償，利率則約定如附表所示，逾
    期清償在六個月以內者，按上開利率百分之十，超過六個月者，按上開利率百分
    之二十計付違約金，如有一期未繳納，即視為全部到期。詎被告豪斯登公司自八
    十八年三月四日起，即未依約繳納，尚積欠原告如主文所示之本金、利息及違約
    金，其餘被告則應負連帶給付之責任，屢經催討，均置之不理。為此，爰依消費
    借貸及連帶保證之法律關係，提起本訴求為判決被告連帶給付如主文第一項所示
    之本金、利息及違約金。
三、證據：提出借據四件、授信資料查詢單一件及戶籍謄本三件、有限公司變更登記
    事項卡一件為證。
乙、被告戊○○方面：
一、聲明：
    駁回原告之訴及假執行之聲請，如受不利判決，願供擔保，請准宣告免假執行。
二、陳述：
    對原告所主張之事實不爭執，但現在被告沒有能力還款。
丙、被告豪斯登公司、乙○○、丁○○○方面：
    均未於言詞辯論期日到場，亦未提出書狀作何聲明或陳述。
    理      由
一、原告主張之右揭事實，業據其提出借據四件、授信資料查詢單一件及戶籍謄本三
    件、有限公司變更登記事項卡一件為證，且經被告吳俊德自認原告主張之事實，
    另被告豪斯登公司、乙○○、丁○○○已於相當時期受合法之通知，亦未提出準
    備書狀作任何爭執，依民事訴訟法第二百八十條第三項規定，準用同條第一項規
    定，視同自認原告主張之事實，自堪信原告之主張為真實。雖被告吳俊德以其無
    能力還款置辯，惟查是否有能力清償與是否應負清償責任，乃屬二事，且不能免
    其清償之責任，是被告吳俊德所辯自不足採信。
二、按消費借貸者，謂當事人一方移轉金錢或其他代替物之所有權於他方，而約定他
    方以種類、品質、數量相同之物返還之契約，民法第四百七十四條第一項定有明
    文；又稱保證者，謂當事人約定，一方於他方之債務人不履行債務時，由其代負
    履行責任之契約，同法第七百三十九條亦有明文；另保證債務之所謂連帶，係指
    保證人與主債務人負同一債務，對於債權人各負全部給付之責任者而言，此就民
    法第二百七十二條第一項規定連帶債務之文義參照觀之甚明；（最高法院四十五
    年台上字第一四二六號判例可資參照）；而連帶債務之債權人，依同法第二百七
    十三條第一項規定，得對於債務人中之一人或數人或其全體，同時或先後請求全
    部或一部之給付。本件被告豪斯登公司向原告借款既自八十八年三月四日起，即
    未依約清償，且被告吳俊德、乙○○、丁○○○為其連帶保證人；從而，原告依
    消費借貸及連帶保證契約之法律關係，請求被告連帶給付一百二十一萬零一百九
    十六元，及如附表所示之利息及違約金，為有理由，應予准許。
三、原告及被告吳俊德均陳明願供擔保，聲請宣告假執行或免為假執行，經核與法律
    規定相符，爰分別酌定相當之擔保金額併准許之。
據上論結，本件原告之訴為有理由，依民事訴訟法第三百八十五條第一項前段、第八
十五條第二項、第三百九十條第二項、第三百九十二條，判決如主文。
中      華      民      國    九十      年     十二     月     二十七   日
                                臺灣臺中地方法院民事第三庭
~B法      官  林源森
右為正本係照原本作成
如對本判決上訴，須於判決送達後二十日內向本院提出上訴狀
中      華      民      國    九十      年     十二     月     二十八   日
~B法院書記官


司法院資訊處製作；財團法人民間司法改革基金會備份。
